臺灣高雄地方法院刑事判決　　　　　　　100年度易字第436號
公　訴　人　臺灣高雄地方法院檢察署檢察官
被　　　告　吳南賢
　　　　　　林英秀
上列被告等因竊盜案件，經檢察官提起公訴（99年度偵緝字第27
32號、第2784號、第2785號），本院判決如下：
    主  文
吳南賢犯結夥三人以上竊盜罪，累犯，處有期徒刑拾月。
林英秀犯結夥三人以上竊盜罪，累犯，處有期徒刑拾月。
    事  實
一、吳南賢於民國94年間因竊盜案件，經本院以94年度易字第15
    25號判決判處有期徒刑10月，提起上訴，經臺灣高等法院高
    雄分院以95年度上易字第37號判決判處有期徒刑10月確定，
    於96年4 月8 日縮刑期滿執行完畢；林英秀於94年間因施用
    毒品案件，經本院以96年度訴緝字第94號判決分別判處有期
    徒刑5 月、2 月，應執行有期徒刑6 月確定，嗣於96年間因
    施用毒品案件，經本院以96年度訴字第5232號判決分別判處
    有期徒刑8 月、4 月，應執行有期徒刑11月確定；上開數罪
    合併執行，於98年3 月18日假釋出監交付保護管束，並於98
    年5 月13日假釋期滿未經撤銷視為執行完畢。
二、詎吳南賢、林英秀均不知悔改，與楊國政（另案通緝中）共
    同意圖為自己不法之所有，基於竊盜之犯意聯絡，於99年6
    月1 日下午1 時許，各自騎乘車牌號碼XRN-529 號、HS7-44
    1 號、509-GQE 號重型機車，前往高雄市大社區嘉誠里「育
    英醫專」學校預定地內，共同徒手竊取鐵鑄水溝蓋共6 塊，
    得手後各自載運水溝蓋2 塊離開現場。嗣於同日下午3 時35
    分許，在高雄縣大社鄉○○路111 號前，為警查覺吳南賢等
    3 人分騎3 部機車，各載運水溝蓋2 塊，形跡可疑，經警表
    明身分欲以攔檢，吳南賢、楊國政旋即加速逃逸，林英秀則
    因慌張駕車撞及對向車道之機車，為警當場查獲，並循線查
    獲吳南賢、楊國政，始悉上情。
三、案經高雄市政府警察局移送臺灣高雄地方法院檢察署檢察官
    偵查起訴。
    理  由
一、證據能力部分：
    按被告以外之人於審判外之陳述，雖不符刑事訴訟法第159
    條之1 至第159 條之4 之規定，而經當事人於審判程序同意
    作為證據，法院審酌該言詞陳述或書面陳述作成時之情況，
    認為適當者，亦得為證據，刑事訴訟法第159 條之5 第1 項
    定有明文。本件檢察官、被告於本院審判程序時，就本判決
    所引用審判外之言詞或書面陳述，均明示同意有證據能力，
    本院審酌該具有傳聞證據性質之證據，其取得過程並無瑕疵
    ，與待證事實具有關聯性，證明力非明顯過低，以之作為證
    據係屬適當，認俱得為證據。
二、實體部分：
    訊據被告吳南賢、林英秀固坦承於上開時、地竊取水溝蓋之
    事實，惟矢口否認有何結夥三人竊盜之犯行，均辯稱：渠等
    係各自至上開地點竊盜，並非相約共同竊盜云云。經查：
（一）被告2 人與楊國政，於99年6 月1 日下午1 時許，各自騎
      乘車牌號碼XRN-529 號、HS7-441 號、509-GQE 號重型機
      車，前往上開「育英醫專」學校預定地內，徒手竊取鐵鑄
      水溝蓋共6 塊，得手後各自載運水溝蓋2 塊離開現場之事
      實，業據被告吳南賢、林英秀於警詢、偵訊時供陳在卷（
      警卷第4 頁至第5 頁、第24頁至第26頁；偵卷一第31頁至
      第32頁；偵卷三第29頁至第30頁），核與證人黃建中於警
      詢時之證述相符（警卷第20頁至第22頁），復有高雄市政
      府警察局刑警大隊偵五隊扣押筆錄、扣押物品目錄表、照
      片、贓物認領保管單在卷可稽（警卷第6 頁至第7 頁、第
      12頁至第14頁、第23頁），故此部分事實堪以認定。
（二）被告吳南賢之綽號為「土水」；楊國政之綽號為「國仔」
      、「阿明」，即被告林英秀所稱之綽號「明」之人；被告
      吳南賢所持用之行動電話門號為0000-000000 等情，業據
      被告吳南賢供陳明確（警卷第24頁至第25頁反面）。而被
      告林英秀於警詢時供稱：其與綽號「土水」、「明」之人
      一起至上開學校預定地竊取水溝蓋，「土水」之行動電話
      係0000-000000 等語（警卷第4 頁反面至第5 頁），足認
      被告吳南賢即係被告林英秀所稱之綽號「土水」之人，楊
      國政即係被告林英秀所稱之綽號「明」之人。
（三）被告吳南賢於警詢時供稱：因其與被告林英秀、楊國政均
      缺錢，故楊國政提議高雄市大社區之學校預定地有鐵材可
      以偷去換錢，渠等各自騎機車至學校預定地，去現場後才
      知道係要偷水溝蓋，其與楊國政徒手竊取水溝蓋，在每臺
      機車上都放2 個水溝蓋，因被告林英秀係女生無力氣，其
      與楊國政便要被告林英秀在警衛室等其等搬運，搬好再一
      起離開等語綦詳（警卷第24頁反面至第25頁反面；偵卷三
      第29頁至第30頁），被告林英秀於本院審理時亦供陳：其
      至「育英醫專」學校預定地時，被告吳南賢及楊國政均在
      場，其麻煩該2 人將水溝蓋搬運至其所騎乘之機車上等語
      明確（本院卷二第56頁），可知被告2 人與楊國政係事先
      相約至「育英醫專」學校預定地竊盜水溝蓋，且被告2 人
      與楊國政均有至現場行竊。故被告2 人前開所辯顯係卸責
      之詞，不足採信。本件事證明確，被告2 人犯行均堪以認
      定，自均應依法論科。
（四）新舊法比較：
      本件被告2 人行為後，刑法第321 條第1 項業於100 年1
      月26日修正公布，並於同年月28日生效施行。按行為後法
      律有變更者，適用行為時之法律，但行為後之法律有利於
      行為人者，適用最有利於行為人之法律，刑法第2 條第1
      項定有明文。查修正前刑法第321 條第1 項規定：「犯竊
      盜罪而有左列情形之一者，處6 月以上、5 年以下有期徒
      刑：一、於夜間侵入住宅或有人居住之建築物、船艦或隱
      匿其內而犯之者。二、毀越門扇、牆垣或其他安全設備而
      犯之者。三、攜帶兇器而犯之者。四、結夥三人以上而犯
      之者。五、乘火災、水災或其他災害之際而犯之者。六、
      在車站或埠頭而犯之者」；修正後刑法第321 條第1 項則
      規定：「犯竊盜罪而有下列情形之一者，處6 月以上、5
      年以下有期徒刑，得併科新臺幣10萬元以下罰金：一、侵
      入住宅或有人居住之建築物、船艦或隱匿其內而犯之者。
      二、毀越門扇、牆垣或其他安全設備而犯之者。三、攜帶
      兇器而犯之者。四、結夥三人以上而犯之者。五、乘火災
      、水災或其他災害之際而犯之者。六、在車站、埠頭、航
      空站或其他供水、陸、空公眾運輸之舟、車、航空機內而
      犯之者」，經比較新舊法之規定，新法法定刑除增加「得
      併科10萬元以下罰金」之罰金刑外，並刪除原第1 款「於
      夜間」之要件，且就第6 款增加「航空站、其他供水、陸
      、空公眾運輸之舟、車、航空機內」之要件，核均屬加重
      刑罰或擴大加重竊盜構成要件之涵攝範圍，是修正後刑法
      第321 條第1 項之規定並未較有利於行為人，自應適用修
      正前刑法第321 條第1 項之規定。
（五）核被告吳南賢、林英秀所為，均犯修正前刑法第321 條第
      1 項第4 款之結夥3 人以上加重竊盜罪（原起訴法條為刑
      法第320 條第1 項之普通竊盜罪，業經檢察官當庭更正起
      訴法條）。被告吳南賢、林英秀與楊國政有犯意聯絡及行
      為分擔，均為共同正犯。查被告吳南賢、林英秀犯有事實
      欄所載之前科紀錄，有臺灣高等法院被告前案紀錄表可按
      ，其等於有期徒刑之執行完畢後5 年內，故意再犯本件有
      期徒刑以上之罪，均為累犯，均應依刑法第47條第1 項之
      規定，加重其刑。爰審酌被告2 人均正值青壯，不思以正
      途賺取財物，貪圖不法利益，而為前開竊盜犯行，犯後僅
      坦承部分犯行，態度難謂良好，惟其等所竊取之財物價值
      非鉅等一切情狀，分別量處如主文所示之刑，以資儆懲。
據上論斷，應依刑事訴訟法第284 條之1 、第299 條第1 項前段
，修正前刑法第321 條第1 項第4 款，刑法第28條、第47條第1
項，判決如主文。
本案經檢察官黃世勳到庭執行職務。
中    華    民    國  100     年    4     月    15    日
                  刑事第九庭    法  官  王碧瑩
以上正本證明與原本無異。
如不服本判決應於收受判決後10日內向本院提出上訴書狀，並應
敘述具體理由。其未敘述上訴理由者，應於上訴期間屆滿後20日
內向本院補提理由書(均須按他造當事人之人數附繕本)「切勿逕
送上級法院」。
中    華    民    國   100    年    4     月    15    日
                                書記官  吳智媚
刑法第321 條
犯竊盜罪而有下列情形之一者，處6 月以上、5 年以下有期徒刑
：
一、於夜間侵入住宅或有人居住之建築物、船艦，或隱匿其內而
    犯之者。
二、毀越門扇、牆垣或其他安全設備而犯之者。
三、攜帶兇器而犯之者。
四、結夥三人以上而犯之者。
五、乘火災、水災或其他災害之際而犯之者。
六、在車站、埠頭、航空站或其他供水、陸、空公眾運輸之舟、
    車、航空機內而犯之者。
前項之未遂犯罰之。